最高法院民事裁定　　　　　　　　　 111年度台上字第1132號
上　訴　人　范鄒桂嬌
　　　　　　胡 阿 蔥
共　　　同
訴訟代理人　翁 羚 喬律師
被 上訴 人　曹 玉 滿

　　　　　　許 朝 乙
　　　　　　許 愉 佳
　　　　　　許 顯 洲
　　　　　　林 軒 禾
　　　　　　黃 桂 絨
上列當事人間請求塗銷所有權移轉登記等事件，上訴人對於中華
民國110年11月30日臺灣高等法院高雄分院第二審判決（110年度
上易字第60號），提起上訴，本院裁定如下：
    主  文
上訴駁回。
第三審訴訟費用由上訴人負擔。
    理  由
按民事訴訟法第466條第1項規定：對於財產權訴訟之第二審判決
，如因上訴所得受之利益，不逾新臺幣（下同）100 萬元者，不
得上訴。此項利益數額，業經司法院依同條第3 項規定，以命令
自民國91年2月8日起，增至150 萬元。又計算第三審上訴利益，
準用關於計算訴訟標的價額之規定，訴訟標的之價額，由法院核
定，民事訴訟法第466條第4項、第77條之1第1項規定甚明。而核
定訴訟標的之價額，為法院應依職權調查之事項，不受下級法院
原核定訴訟標的價額之拘束。再債權人依民法第244條第1、2 項
規定行使撤銷權併依同條第4 項請求回復原狀之目的，在使其債
權獲得清償，故除其請求除去法律關係之標的價額低於其主張之
債權額，應以該標的之價額為準外，均應以其如獲勝訴判決所受
利益，即其主張之債權額為準，計算其訴訟標的之價額。本件上
訴人對於原審依被上訴人備位之訴撤銷第一審共同被告翁良興與
上訴人胡阿蔥間就坐落屏東縣竹田鄉○○段第000 地號土地及其
上同段第00建號即門牌號碼屏東縣竹田鄉○○村○○路00號建物
（下稱系爭房地）買賣之債權行為、翁良興與上訴人范鄒桂嬌間
就系爭房地所有權移轉登記之物權行為，及命范鄒桂嬌塗銷系爭
房地移轉登記之判決，提起第三審上訴，依上說明，其訴訟標的
之價額除系爭房地之價額低於被上訴人主張之債權額外，應以其
主張之債權額為準。被上訴人於原審主張：翁良興陸續清償積欠
渠等之債務，目前尚餘147萬元左右未清償等語（見原審卷228頁
）；系爭房地於起訴時之交易價額為410 萬元，有內政部不動產
交易實價查詢資料附卷可稽（見第一審卷139 頁），超過被上訴
人主張之債權額，自應以被上訴人主張之債權額計算上訴人上訴
之訴訟標的價額。上訴人上訴之訴訟標的價額既未逾150 萬元，
依上說明，其上訴自非合法。
據上論結，本件上訴為不合法。依民事訴訟法第481條、第444條
第1項、第95條、第78條，裁定如主文。
中    華    民    國    111    年     7    月    7    日
                      最高法院民事第一庭
                          審判長法官  陳  國  禎  
                                法官  李  瑜  娟  
                                法官  王  本  源  
                                法官  高  榮  宏  
                                法官  鄭  純  惠  
本件正本證明與原本無異
                                      書  記  官
中    華    民    國   111    年    7     月    13    日